ACORDAO-COMPLETO-2538568

ACÓRDÃO DE RELAÇÃO

ACÓRDÃO DE RELAÇÃO 3440/2022 ATA 20/2022 - PRIMEIRA CÂMARA

Acórdão 3440/2022-TCU-Primeira Câmara
Os Ministros do Tribunal de Contas da União, reunidos em Sessão de 1ª Câmara, quanto ao processo a seguir relacionado, com fundamento no art. 143, inciso V, alínea "d", do Regimento Interno, c/c o Enunciado 145 da Súmula de Jurisprudência predominante no Tribunal de Contas da União, ACORDAM, por unanimidade, em retificar, por inexatidão material, o item 9.3 do Acórdão 1911/2022-TCU-Primeira Câmara, como a seguir:
- Onde se lê:
"9.3. julgar irregulares, as contas dos responsáveis Pedro Gilson Rigo (CPF XXX.033.957-XX) , Deivson Oliveira Vidal (CPF XXX.599.046-XX) e Instituto Mundial de Desenvolvimento da Cidadania - IMDC (CNPJ 21.145.289/0001-07) , nos termos dos arts. 1º, inciso I, 16, inciso III, alínea "c", da Lei 8.443/1992, c/c os arts. 19 e 23, inciso III, da mesma Lei, condenando-os ao pagamento das importâncias a seguir especificadas, atualizadas monetariamente e acrescidas dos juros de mora, calculadas a partir das datas discriminadas até a data da efetiva quitação do débito, fixando-lhe o prazo de quinze dias, para que comprovem, perante o Tribunal, o recolhimento das referidas quantias aos cofres do Tesouro Nacional, nos termos do art. 23, inciso III, alínea "a", da citada Lei, c/c o art. 214, inciso III, alínea "a", do Regimento Interno do TCU;
Débitos solidários relacionados aos responsáveis Deivson Oliveira Vidal (CPF XXX.599.046-XX) e Instituto Mundial de Desenvolvimento da Cidadania - IMDC (CNPJ 21.145.289/0001-07) .
Quantificação do dano:
	Data de ocorrência
	Valor histórico (R$) 
	Identificador da parcela

	2/8/2013
	10.000.000,00
	D1

	10/2/2015
	4.904.100,74
	C

Valor atualizado (com juros) em 31/1/2022: R$ 10.401.297,75"
- Leia-se:
"9.3. julgar irregulares, as contas dos responsáveis Pedro Gilson Rigo (CPF XXX.033.957-XX) , Deivson Oliveira Vidal (CPF XXX.599.046-XX) e Instituto Mundial de Desenvolvimento da Cidadania - IMDC (CNPJ 21.145.289/0001-07) , nos termos dos arts. 1º, inciso I, 16, inciso III, alínea "c", da Lei 8.443/1992, c/c os arts. 19 e 23, inciso III, da mesma Lei, condenando-os ao pagamento das importâncias a seguir especificadas, atualizadas monetariamente e acrescidas dos juros de mora, calculadas a partir das datas discriminadas até a data da efetiva quitação do débito, fixando-lhe o prazo de quinze dias, para que comprovem, perante o Tribunal, o recolhimento das referidas quantias aos cofres do Tesouro Nacional, nos termos do art. 23, inciso III, alínea "a", da citada Lei, c/c o art. 214, inciso III, alínea "a", do Regimento Interno do TCU;
Débitos solidários relacionados aos responsáveis Pedro Gilson Rigo (XXX.033.957-XX) , Deivson Oliveira Vidal (CPF XXX.599.046-XX) e Instituto Mundial de Desenvolvimento da Cidadania - IMDC (CNPJ 21.145.289/0001-07) .
Quantificação do dano:
	Data de ocorrência
	Valor histórico (R$) 
	Identificador da parcela

	2/8/2013
	10.000.000,00
	D1

	10/2/2015
	4.904.100,74
	C

Valor atualizado (com juros) em 31/1/2022: R$ 10.401.297,75"
1. Processo TC-Processo 025.369/2017-2 (TOMADA DE CONTAS ESPECIAL) 
	1.1. Apensos: Processo 022.061/2019-3 (REPRESENTAÇÃO) 
	1.2. Responsáveis: Deivson Oliveira Vidal (XXX.599.046-XX) ; Instituto Mundial de Desenvolvimento e da Cidadania - Imdc. (21.145.289/0001-07) ; Pedro Gilson Rigo (XXX.033.957-XX) .
	1.3. Órgão/Entidade: Ministério do Desenvolvimento Social (extinta) .
	1.4. Relator: Ministro-Substituto Augusto Sherman Cavalcanti.
	1.5. Representante do Ministério Público: Subprocurador-Geral Paulo Soares Bugarin.
	1.6. Unidade Técnica: Secretaria de Controle Externo de Tomada de Contas Especial (SecexTCE) .
	1.7. Representação legal: Doralice da Silva (7.797/OAB-ES) , representando Pedro Gilson Rigo; Ninive Alecia Coutinho Santos Antunes (26057/OAB-ES) , representando Agência de Desenvolvimento das Micro e Pequenas Empresas e do Empreendedorismo - Aderes.

Primeira Câmara

Ministério do Desenvolvimento Social (extinta).

Deivson Oliveira Vidal (XXX.599.046-XX); Instituto Mundial de Desenvolvimento e da Cidadania - Imdc. (21.145.289/0001-07); Pedro Gilson Rigo (XXX.033.957-XX).

AUGUSTO SHERMAN

Doralice da Silva (7.797/OAB-ES), representando Pedro Gilson Rigo; Ninive Alecia Coutinho Santos Antunes (26057/OAB-ES), representando Agência de Desenvolvimento das Micro e Pequenas Empresas e do Empreendedorismo - Aderes.

TOMADA DE CONTAS ESPECIAL (TCE)

Secretaria de Controle Externo de Tomada de Contas Especial (SecexTCE).